臺灣板橋地方法院交通事件裁定　　　　　　　　　九十一年度交聲字第一四五號
　　原處分機關　交通部公路總局臺北區監理所
　　異　議　人
　　即受處分人　甲○○　男　四.
右列受處分人因違反道路交通管理處罰條例案件，對於交通部公路總局臺北區監理所
民國九十年十一月二十九日所為之處分（原處分案號：北監五字第裁四○─Ｚ000
00000號），聲明異議，經臺灣臺北地方法院裁定移送本院，本院裁定如左：
    主  文
異議駁回。
    理  由
一、按汽車在行駛途中，不得驟然或任意變換車道，如欲超越前車或變換車道時，應
    先顯示方向燈告知前後車輛，並保持安全距離及間隔，方得超越或變換車道；又
    汽車行駛高速公路而不遵管制之規定者，處汽車駕駛人新臺幣三千元以上六千元
    以下罰鍰，高速公路交通管制規則第十一條、道路交通管理處罰條例第三十三條
    第一項分別定有明文。
二、本件受處分人即異議人甲○○於民國八十九年二月十九日上午十時三十分許，駕
    駛ＡＡ─八九○○號自用小客車，行經國道一號高速公路南向四十至四十二公里
    處時，先後七次行車變換車道時未依規定顯示方向燈，而為警當場攔停之事實，
    有內政部警政署國道公路警察局舉發違反道路交通管理事件通知單一張在卷可考
    。雖異議人辯稱：當時伊變換車道時確有打方向燈，且警車當時係在其前方如何
    得知其未顯示方向燈云云。惟查本院經傳喚舉發本件之警員李德龍、楊美鳳已到
    庭結證稱「我們在線上巡邏時，發現該部車變換車道時都沒有打方向燈，次數達
    七次之多，當時我們尾隨在異議人車輛在三、四十公尺左右，可以看到異議人車
    輛變換車道並沒有打方向燈，我們也是跟著他在變換車道，所以不會被別的車子
    擋住，也不會認錯車子。我們在攔他之前並沒有閃警示燈，是在我們準備要攔他
    時才打開警示燈，異議人發現我們在他後面時他才有打方向燈，當時是由我（李
    德龍）開車。」「當時我（楊美鳳）坐在駕駛座旁邊，也有看到異議人變換車道
    未打方向燈，情形如李警員所述。」，而證人李德龍復證稱「我們攔下異議人時
    也有測試異議人車輛方向燈都會亮，我們當時也有跟異議人說未攔你時你都沒有
    打方向燈，要攔你時你才打方向燈。」「當時車流量還算正常，應該不會誤認異
    議人。」至為具體明確，衡情證人既均與異議人素未謀識，自無任意誣指攔停異
    議人車輛之必要，異議人辯稱警車當時係在其前方，伊不可能任意變換車道未顯
    示方向燈云云，要係卸責之詞，無足採信。異議人於上揭時地違規行駛之事實，
    應堪認定。從而，原處分機關據以援引首揭規定，裁處罰鍰新臺幣六千元，並依
    同條例第六十三條第一項規定記違規點數一點，於法並無不當，本件異議為無理
    由，應予駁回。
三、據上論斷，應依道路交通案件處理辦法第十九條，裁定如主文。
中      華      民      國      九十一      年    十一    月    十二    日
                              臺灣板橋地方法院交通法庭
                                      法  官  朱 耀 平
右正本證明與原本無異
如不服本裁定應於送達後五日內向本院提出抗告狀
                                      書記官  黃 炎 煌
中      華      民      國      九十一      年    十一    月    十二    日
